臺灣桃園地方法院刑事判決　　　　　　　 94年度訴字第932號
公　訴　人　臺灣桃園地方法院檢察署檢察官
被　　　告　甲○○
　　　　　　乙○○
　　　　　　戊○○　男　32歲.
　　　　　　　　　　　巷9號1.
上列被告等因違反電子遊戲場業管理條例等案件，經檢察官提起
公訴（九十三年度偵字第九八四三、一二四０九號），嗣經本院
訊問被告後，被告等自白犯罪，檢察官聲請協商判決，經本院合
議庭裁定由受命法官改依簡式審判程序後為協商判決，判決如下
：
    主  文
甲○○、乙○○共同違反未依電子遊戲場業管理條例規定辦理營
利事業登記，不得經營電子遊戲場業之規定；甲○○處有期徒刑
貳月；乙○○處拘役肆拾日；如易科罰金，均以參佰元折算壹日
。扣案之電動賭博機具「水果盤」拾壹台（含ＩＣ板拾壹片）、
「七ＰＫ」陸台（含ＩＣ版陸片）、「麻將」貳台（含ＩＣ板貳
片）、「小瑪琍」參台（含ＩＣ板參片）、賭資新臺幣肆仟肆佰
參拾元，均沒收。
戊○○在公眾得出入之場所賭博財物，處罰金壹仟元，如易服勞
役，以參佰元折算壹日。扣案之電動賭博機具「水果盤」拾壹台
（含ＩＣ板拾壹片）、「七ＰＫ」陸台（含ＩＣ版陸片）、「麻
將」貳台（含ＩＣ板貳片）、「小瑪琍」參台（含ＩＣ板參片）
、賭資新臺幣肆仟肆佰參拾元，均沒收。
    事實及理由
一、犯罪事實：甲○○、丁○○（由本院另行審理中）係桃園縣
    八德市○○路六十號「魯魯米禮品店」之負責人，均明知未
    依電子遊戲場業管理條例規定辦理營利事業登記，不得經營
    電子遊戲場，竟未辦理登記，與乙○○、丙○○（通緝中）
    共同基於經營電子遊戲場業之犯意聯絡及賭博概括犯意聯絡
    ，自民國九十三年四月二十八日起，由甲○○、丁○○在上
    開公眾得出入之場所設置「水果盤」十一台、「七ＰＫ」六
    台、「麻將」二台、「小瑪琍」三台等電動賭博機具，利用
    前開電動機具連續與不特定賭客賭博財物，賺取利益；且陸
    續僱用與之有犯意聯絡之乙○○、丙○○負責為各機檯之賭
    客開分、洗分，而與甲○○、丁○○藉由各該機檯與不特定
    人賭博財物，賺取金錢。其賭博之方式為：當不特定之客人
    至該遊戲場，交現金予現場開分員甲○○、丙○○，再由甲○○、丙○○以一千元開一百分在賭客所選玩之機檯上開分
    ，賭客直接在機檯上押注，憑運氣與上開電動賭博機具對賭
    ，再由機具以不特定之機率顯示是否押中，若未押中則分數
    沒入，若押中則依不特定倍數累積積分。於賭客把玩完畢時
    ，如機檯上累計有分數時，通知擔任開、洗分工作之甲○○
    、丙○○前來洗分，待確認分數後兌換現金。適有戊○○基
    於賭博之犯意，於九十三年六月八日進入「魯魯米禮品店」
    開分賭玩電動賭博機具。嗣於同日下午六時許為警當場查獲
    ，並扣得「水果盤」十一台（含ＩＣ板十一片）、「七ＰＫ
    」六台（含ＩＣ版六片）、「麻將」二台（含ＩＣ板二片）
    、「小瑪琍」三台（含ＩＣ板三片）、賭資新臺幣（下同）
    四千四百三十元。案經桃園縣政府警察局八德分局報請臺灣
    桃園地方法院檢察署檢察官偵查起訴。
二、證據：
（一）被告甲○○、乙○○、戊○○於本院行準備程序、審理中
      之自白及與之大致相符之警詢、偵查訊問筆錄。
（二）現場照片二十八幀。
（三）扣案電動賭博機具「水果盤」十一台（含ＩＣ板十一片）
      、「七ＰＫ」六台（含ＩＣ版六片）、「麻將」二台（含
      ＩＣ板二片）、「小瑪琍」三台（含ＩＣ板三片）、賭資
      四千四百三十元。
三、本件經檢察官與被告等於審判外達成協商之合意且被告等已
    認罪，其合意內容為：被告甲○○願受科刑範圍為有期徒刑
    二月之宣告；被告乙○○願受科刑範圍為拘役四十日之宣告
    ；被告戊○○願受科刑範圍為罰金一千元之宣告日之宣告。
    經查前述協商合意並無刑事訴訟法第四百五十五條之四第一
    項所列情形之一，檢察官聲請改依協商程序而為判決，本院
    爰不經言詞辯論，於協商合意範圍內為協商判決，合予敘明
    。
四、應適用之法條：刑事訴訟法第四百五十五條之二第一項、第
    四百五十五條之四第二項、第四百五十五條之八，電子遊戲
    場業管理條例第十五條、第二十二條，刑法第十一條前段、
    第五十六條、第二十八條、第五十五條、第二百六十六條第
    一項前段、第二項、第四十一條第一項前段、第四十二條第
    二項，罰金罰鍰提高標準條例第一條前段、第二條。
五、附記事項：
（一）被告甲○○、乙○○係犯刑法第二百六十六條第一項前段
      賭博罪嫌及違反電子遊戲場業管理條例第二十二條之未辦
      理登記而經營電子遊戲場業；被告戊○○係犯刑法第二百
      六十六條第一項之賭博罪。被告甲○○、乙○○就上開犯
      行，與丁○○、丙○○間，有犯意聯絡與行為分擔，為共
      同正犯。又被告甲○○、乙○○多次賭博犯行，時間緊接
      ，方法相同，所犯構成要件相同之罪，顯係基於概括犯意
      為之，應依刑法第五十六條規定，論以連續犯一罪。被告
      甲○○、乙○○以違反電子遊戲場業管理條例第十五條規
      定之方法，設置電動賭博機具用以達犯連續賭博罪之目的
      ，其所犯電子遊戲場業管理條例第二十二條之罪與刑法第
      二百六十六條第一項前段之罪間有方法、目的之牽連關係
      ，為牽連犯，應依刑法第五十五條之規定，從一重之違反
      電子遊戲場業管理條例第二十二條規定處斷。公訴人漏未
      論及被告乙○○違反電子遊戲場業管理條例第二十二條之
      犯行，惟此部分與起訴部分具有牽連犯之裁判上一罪之關
      係，應為起訴效力所及，本院自得併予審理，附此敘明。
（二）扣案之賭博性電動機具「水果盤」十一台（含ＩＣ板十一
      片）、「七ＰＫ」六台（含ＩＣ版六片）、「麻將」二台
      （含ＩＣ板二片）、「小瑪琍」三台（含ＩＣ板三片）、
      賭資四千四百三十元，為當場供賭博之賭具與在賭博機具
      內之財物，應依刑法第二百六十六條第二項，不問是否屬
      犯人（即被告）所有，宣告均沒收。
六、本判決除有刑事訴訟法第四百五十五條之四第一項第一款、
    第二款、第四款、第六款、第七款所定情形之一，或違反同
    條第二項規定者外，不得上訴。
七、如不服本件判決，且有前述得上訴之事由者，得自收受判決
    送達之日起十日內，向本院提出上訴書狀，上訴於第二審法
    院。
本案經檢察官蔡孟利到庭執行職務。
中　　華　　民　　國　　94　　年　　7 　　月　　6 　　日
                  臺灣桃園地方法院刑事第一庭
                            法　官　朱美璘
以上正本證明與原本無異
                            書記官　楊鳳滿
中　　華　　民　　國　　94　　年　　7 　　月　　7 　　日
附論罪科刑依據之法條：
電子遊戲場業管理條例第二十二條
違反第十五條規定者，處行為人一年以下有期徒刑、拘役或科或
併科新台幣五十萬元以上二百五十萬元以下罰金。
刑法第二百六十六條
在公共場所或公眾得出入之場所賭博財物者，處一千元以下罰金
。但以供人暫時娛樂之物為賭者，不在此限。
當場賭博之器具與在賭檯或兌換籌碼處之財物，不問屬於犯人與
否，沒收之
